【裁判字號】    89,交訴,28
【裁判日期】    890316
【裁判案由】    業務過失致死
【裁判全文】
臺灣高雄地方法院刑事判決                          八十九年度交訴字第二八號
    公  訴  人  臺灣高雄地方法院檢察署檢察官
    被      告  乙○○
右列被告因業務過失致死案件，經檢察官提起公訴（八十八年度偵字第二五０二七號
），本院判決如左：
    主  文
乙○○從事業務之人，因業務上之過失致人於死，處有期徒刑月，緩刑貳年。
    事  實
一、乙○○考領有職業大貨車駕駛執照，係安福交通有限公司僱用之司機，平時以大
    貨車載運貨物為業，係從事駕駛業務之人，於民國八十八年十月九日下午，駕駛
    車牌號碼：ＪＧ─九二九號大貨車，載運廢土沿高雄縣大寮鄉○○路由南往北方
    向行駛，於同日下午三時五十五分許，行經該路萬大橋下萬丹路段即堤防高分一
    一四號電線桿附近時，本應注意汽車駕駛人於郊外道路行駛時，時速不得超過六
    十公里，並應注意車前狀況，隨時採取必要之安全措施，以避免危險之發生。而
    當時天氣晴天，日間自然光線，柏油路面平直，路況正常，並無障礙物或其他缺
    陷，且依其智識、能力並無不能注意之情事，詎乙○○竟疏未注意，貿然以時速
    逾六十公里之速度超速行駛，適有在劃有分向限制線之路段貿然駛入來車道，且
    又疏未注意車前狀況之陳蓮國，駕駛車牌號碼：ＹＥ─一八六七號自小客車，沿
    萬大橋下萬丹路段逆向行駛至該處，乙○○見狀煞避不及，而迎面撞擊陳蓮國駕
    駛之自小客車，陳蓮國於遭受撞擊後，因而受有顱內出血之傷害，而當場傷重不
    治死亡。乙○○於肇事後，犯罪未被發覺前，即主動向前往現場處理之高雄縣警
    察局林園分局大寮分駐所警員甲○○自首，並坦承肇事，接受裁判。
二、案經高雄縣警察局林園分局報請臺灣高雄地方法院檢察署檢察官偵查起訴。
    理  由
一、訊據被告乙○○，對於右揭時、地超速行駛，且又疏未注意車前狀況，而迎面撞
    擊被害人陳蓮國駕駛之自小客車而肇事，使陳蓮國於遭受撞擊後，因而受有顱內
    出血之傷害，當場傷重不治死亡之事實，均坦承不諱，並有道路交通事故調查報
    告表及肇事現場照片在卷可稽，被告之自白，堪信為真實。
二、按汽車駕駛人之行車速度，在郊外道路時速不得超過六十公里；並應注意車前狀
    況，隨時採取必要之安全措施，以避免危險之發生。道路交通安全規則第九十三
    條第一項第一款後段及第九十四條第三項分別定有明文，此為一般駕駛人應注意
    並能注意之情事，被告既考領有職業大貨車駕駛執照，且現為職業大貨車司機，
    理應知悉甚詳，自難諉為不知。參酌卷附之道路交通事故調查報告表及肇事現場
    照片，可知車禍發生當時天氣晴天，日間自然光線，柏油路面平直，路況正常，
    並無缺陷或其他障礙物，且依其智識、能力並無不能注意之情事，詎被告竟疏未
    注意，貿然超速行駛，且又疏未注意車前狀況，於發覺被害人駕車逆向駛入來車
    道時，未能先行減速慢行，作好防範措施，以避免危險之發生，而迎面撞擊被害
    人駕駛之自小客車而肇事，其駕駛行為顯有過失，灼然至明。雖台灣省高屏澎區
    車輛行車事故鑑定委員會鑑定意見認為：乙○○駕駛大貨車直行超速行駛有違行
    政規定，但非肇事原因，有該會八十八年十一月十五日高屏澎鑑字第一六一八號
    函及鑑定意見書各一紙在卷供參，惟本件被告過失責任明確，已如前述，此並無
    礙本院上開過失責任之認定；又被害人駕車無故侵入來車道，且又疏未注意車前
    狀況，就本件車禍事故之發生與有重大過失，惟此仍不能解免被告之過失罪責，
    附此敘明。又被害人確因本件車禍傷重不治死亡等情，業經臺灣高雄地方法院察
    署檢察官督同法醫師相驗明確，製有勘驗筆錄、相驗屍體證明書、驗斷書各一紙
    附卷可稽，是被告未盡其前開注意義務肇事致被害人死亡，兩者間顯有相當因果
    關係。本件罪證已臻明確，被告前揭業務過失致死犯行，洵堪認定。
三、被告乙○○考領有職業大貨車駕駛執照，係安福交通有限公司僱用之司機，平時
    以駕駛大貨車載運貨物為業，係從事駕駛業務之人，肇事當時又係駕駛大貨車載
    運廢土途中，正在執行業務甚明，其駕車肇事致人於死，核其所為，係犯刑法第
    二百七十六條第二項之業務過失致人於死罪。而被告於肇事後，犯罪未被發覺前
    ，主動向前往現場查詢之高雄縣警察局林園分局草大寮分駐所警員甲○○自首，
    並坦承肇事接受裁判一節，有職務報告書一份在卷供參，堪認合乎自首之要件，
    應依刑法第六十二條前段規定，減輕其刑。茲審酌被告現為職業大貨車駕駛者，
    理應更加注意行車之安全，竟疏未注意，貿然超速行駛，且又疏未注意車前狀況
    而肇事，惟犯後坦承過失犯行，顯有悔改之意，且已與被害人家屬達成民事和解
    ，有調解筆錄一份在卷足憑，及被害人貿然駛入來車道，且又疏未注意車前狀況
    ，就本件事故之發生與有重大過失等一切情狀，爰量處如主文所示之刑。又被告
    前未曾受有期徒刑以上刑之宣告，有本院被告全國前案記錄表一份在卷可稽，其
    因一時疏失，致罹刑典，事後已坦承犯行，深具悔意，並與被害人家屬達成民事
    和解，已如前述，經此刑之宣告後，應知警惕而無再犯之虞，本院因認暫不執行
    其刑為當，予以宣告緩刑二年，以啟自新。
據上論斷，應依刑事訴訟法第二百九十九條第一項前段，刑法第二百七十六條第二項
、第六十二條前段、第七十四條第一款，罰金罰鍰提高標準條例第一條前段，判決如
主文。
中      華      民      國    八十九    年      三      月     十七     日
                              臺灣高雄地方法院交通法庭
                                  法  官  唐  照  明
右正本證明與原本無異。
如不服本判決，應於判決送達後十日內，向本院提出上訴狀。
                                  書記官  林  孝  聰
中      華      民      國    八十九    年      三      月     十七     日
附錄本判決論罪之法條：
刑法二百七十六條第二項：
從事業務之人，因業務上之犯前項之罪者，處五年以下有期徒刑或拘役，得併科三千
元以下罰金。


司法院資訊處製作；財團法人民間司法改革基金會備份。
